# 出售子公司的合并报表编制问题？

提问人：yasolet 时间：2011-05-27 13:38:21
请教各位：
母公司转让98%股权的子公司， 5 月 25 日签订的股权转让协议，按 3 月 31 日的净资产作价， 请问合并报表时是按什么时间的子公司的报表为基础，是 3 月的还是 5 月的， 还有就是合并是否只需要将子公司在出售前的收入成本等简单相加，对于所有者权益那一块如何处理，对于合并的利润表产生的净利润一块如何与所有者权益的衔接起来？
问的比较乱，还是麻烦大家不吝赐教，谢谢！！
最好能够具体一点，谢谢大家，急等回复
[ 本帖最后由 yasolet 于 2011-5-27 13:59 编辑 ]

回答人：chenyiwei
合并报表需合并该子公司报表直到处置日（而不能到基准日为止）。对此类问题的讨论，本版面上有很多，请你先搜索一下之前的讨论。